臺灣臺北地方法院民事判決　　　　　　　　　　　　九十三年度訴字第二三三九號
　　原　　　告　　中聯信託投資股份有限公司
　　法定代理人　　丙○○
　　訴訟代理人　　乙○○
　　被　　　告　　甲○○
當事人間請求清償借款事件，本院於中華民國九十三年六月十八日言詞辯論終結，判
決如下：
    主    文
被告應給付原告新台幣壹佰拾玖萬肆仟伍佰拾陸元及自民國九十一年十月九日起
至清償日止，按年息百分之八點五計算之利息，暨按上開利率之百分之二十計算之違
約金。
訴訟費用由被告負擔。
    事    實
一、原告方面：
  （一）聲明：如主文第一項所示。
  （二）陳述：訴外人徐文賢於民國八十六年五月二日邀同被告甲○○為連帶保證人
        ，向原告借款新台幣（下同）二百四十九萬元，借款期間自八十六年十月三
        十日起至一○六年十月三十日止，期限二十年，按月攤付本息，利息自實際
        借用日起至八十七年四月三十日止按年息百分之八點二按月計付，並約定自
        八十七年五月一日起每逢一、四、七、十月一日依照原告公司整批購屋貸款
        利率減一碼調整一次。又遲延給付時，逾期在六個月以內者，按逾期時利率
        之百分之十，逾期超過六個月部分，按逾期時利率之百分之二十加計違約金
        （下稱系爭借貸契約）。詎徐文賢前因拒付本息，經拍賣其抵押品後（下稱
        系爭拍賣），尚欠本金一百三十九萬四千五百三十六元及自九十一年十月九
        日起算之利息及違約金，迄未受償，為此提起訴訟。
（三）證據：提出貸款契約、台灣基隆地方法院九十年度執字第五八八一號分配表（
      以上均影本）為證。
二、被告方面：
  （一）聲明：駁回原告之訴。
  （二）陳述：對於為系爭借貸契約之連帶保證人並不爭執，惟伊對於系爭拍賣有優
        先承購權，原告於實行系爭拍賣時並未通知伊，致伊未及時承受系爭拍賣之
        抵押品，於法未洽。
    理　　由
一、本件被告住所非屬本院轄區，惟兩造於貸款契約書第十三條約定，關於本件借據
    涉訟以本院為第一審管轄法院等情，符合民事訴訟法第二十四條合意管轄規定，
    是本院對本件訴訟俱管轄權，合先敘明。
二、原告主張之事實，已據其提出與所述相符之貸款契約、台灣基隆地方法院九十年
    度執字第五八八一號分配表影本為證，並為被告所不爭執，是堪認原告之主張為
    真實。
三、按執行法院應通知債權人及債務人於拍賣期日到場，強制執行法第六十三條定有
    明文。查本件被告為系爭借貸契約之連帶保證人，自非系爭拍賣之執行債權人，
    且亦非系爭拍賣物之所有人而為執行債務人，是被告並非前開依法應受通知於拍
    賣期日到場之人。此外，復查被告就系爭拍賣物亦未享有何法律上之優先承購權
    ，是執行法院就系爭拍賣縱未予先行通知被告，於法並無不合。被告所辯實行拍
    賣時未通知伊，伊對系爭拍賣有優先承購權云云，即不足採。
四、是原告依連帶保證之法律關係，請求被告給付一百三十九萬四千五百三十六元及
    自九十一年十月九日起至清償日止按年息百分之八點五計算之利息，暨按上開利
    率之百分之二十計算之違約金，為有理由，應予准許。
五、結論：原告之訴為有理由，依民事訴訟法第七十八條，判決如主文。
中　　　華　　　民　　　國　　九十三　　年　　　六　　　月　　三十　　　日
                              民事第二庭  法  官    黃雯惠
正本係照原本作成。
如對本判決上訴，須於判決送達後廿日內向本院提出上訴狀。
中　　　華　　　民　　　國　　九十三　　年　　　六　　　月　　三十　　　日
                                          書記官    林玗倩
